臺灣苗栗地方法院民事裁定
110年度聲字第30號
聲  請  人  張博鈞  
相  對  人  陳姷暻  
上列當事人間聲請停止強制執行事件，本院裁定如下：
      主    文
本件移送臺灣新竹地方法院。
      理    由
一、按訴訟之全部或一部，法院認為無管轄權者，依原告聲請或
    依職權以裁定移送其管轄法院，民事訴訟法第28條第1 項定
    有明文。上開規定依非訟事件法第5 條規定於非訟事件準用
    之。次按有回復原狀之聲請，或提起再審或異議之訴，或對
    於和解為繼續審判之請求，或提起宣告調解無效之訴、撤銷
    調解之訴，或對於許可強制執行之裁定提起抗告時，法院因
    必要情形或依聲請定相當並確實之擔保，得為停止強制執行
    之裁定，強制執行法第18條第2 項定有明文。所稱法院，係
    指受理回復原狀之聲請、再審之訴、異議之訴等訴訟之受訴
    法院而言（最高法院97年臺抗字第403 號裁定意旨參照）。
    又發票人主張本票係偽造、變造者，於前條裁定送達後20日
    內，得對執票人向為裁定之法院提起確認之訴。發票人證明
    已依前項規定提起訴訟時，執行法院應停止強制執行。但得
    依執票人聲請，許其提供相當擔保，繼續強制執行，亦得依
    發票人聲請，許其提供相當擔保，停止強制執行。發票人主
    張本票債權不存在而提起確認之訴不合於第一項之規定者，
    法院依發票人聲請，得許其提供相當並確實之擔保，停止強
    制執行，非訟事件法第195 條亦有明文。是聲請人以本票係
    偽造、變造以外之事由，提起確認本票債權不存在之訴，並
    聲請停止強制執行程序者，自應由受理確認本票債權不存在
    事件之受訴法院審理該停止執行事件。
二、聲請意旨略以：相對人前持臺灣新竹地方法院110 年度票字
    第117 號本票裁定為執行名義，對聲請人聲請強制執行，現
    正由本院民事執行處以110年度司執助字第493號強制執行事
    件（下稱系爭執行事件）執行中。惟相對人據以聲請強制執
    行之本票之原因關係不存在，聲請人已對相對人提起確認本
    票債權不存在之訴，現由臺灣新竹地方法院110 年度竹北簡
    字第231號確認本票債權不存在事件（下稱系爭事件）受理
    中，為避免系爭執行事件繼續執行，發生難以回復原狀之損
    害，聲請人願供擔保，請求裁定停止系爭執行事件之強制執
    行程序等語。
三、經查，聲請人以相對人為被告向臺灣新竹地方法院提起確認
    本票債權不存在之訴，經臺灣新竹地方法院以系爭事件受理
    中，業據聲請人提出系爭事件之開庭通知書，並有本院公務
    電話紀錄在卷可稽。本件聲請人係依非訟事件法第195條第3
    項聲請停止上開強制執行程序，揆諸前揭說明，本件確認本
    票債權不存在事件既係繫屬於臺灣新竹地方法院，則本件停
    止強制執行之聲請事件依法亦應由臺灣新竹地方法院管轄。
    茲聲請人向無管轄權之本院聲請，顯係違誤，爰依職權將本
    件移送於該管轄法院。
四、依非訟事件法第5 條，民事訴訟法第28條第1 項，裁定如主
    文。
中　　華　　民　　國　　110 　年　　8 　　月　　12　　日
                  民事第一庭    法　官　何星磊
以上正本係照原本作成
如不服本裁定應於送達後10日內向本院提出抗告狀，並繳納抗告
費新臺幣1,000元。
                                書記官　李宜娟
中　　華　　民　　國　　110 　年　　8 　　月　　13　　日